【裁判字號】    99,簡上,54
【裁判日期】    990624
【裁判案由】    詐欺
【裁判全文】
臺灣基隆地方法院刑事判決              99年度簡上字第54號
公  訴  人  臺灣基隆地方法院檢察署檢察官
上  訴  人
即  被  告  丁○○
上列上訴人即被告因詐欺案件，不服本院基隆簡易庭中華民國99
年1月20日99年度基簡字第32號第一審簡易判決（起訴案號：98
年度偵字第5221號）提起上訴，本院管轄之第二審合議庭判決如
下︰
    主  文
上訴駁回。
    事實及理由
一、本案經本院合議庭審理結果，認第一審簡易判決之認事用法
    及量刑均無不當，應予維持，並引用本院第一審刑事簡易判
    決書之記載（如附件所示）。另證據部分，並補充引用本院
    99年度移調字第13號調解筆錄1紙（本件公訴人、上訴人即
    被告均不爭執上開證據資料之證據能力，依刑事訴訟法第15
    9條之5規定，上開證據資料自有證據能力）。
二、上訴人即被告上訴意旨略以：伊承認犯罪，原審沒有判錯，
    被告也有意願還被害人錢，但目前經濟能力不佳，且有就讀
    小學2年級的小孩需要扶養，希望法院可以宣告緩刑等語
三、經查：
  (1)被告業於99年4月6日與被害人丙○○於本院民事庭成立調解
    ，約定被告願給付被害人新臺幣（下同）52萬元，給付方式
    為被告願以匯款方式，於99年5月30日前給付被害人10萬元
    ，並自99年7月起，於每月7日前給付被害人2萬元，至全部
    清償為止，有本院99年度移調字第13號調解筆錄附卷可稽。
    然被告於本院99年6月10日審理時，當庭坦承並未按期履行
    ，未賠償被害人任何款項；及至同年月24日宣判日止，仍未
    依上開調解內容履行一節，有本院公務電話紀錄1紙在卷可
    參。
  (2)按刑罰之量定，固屬法院自由裁量之職權行使，但仍應審酌
    刑法第57條所列各款事由及一切情狀，為酌量輕重之標準，
    並非漫無限制；在同一犯罪事實與情節，如別無其他加重或
    減輕之原因，下級審法院量定之刑，亦無過重或失輕之不當
    情形，則上級審法院對下級審法院之職權行使，原則上應予
    尊重，有最高法院85年台上字第2446號判決意旨可資參照。
    次按上訴人即被告係犯刑法第339條第1項之詐欺取財罪，而
    該罪之法定本刑為5年以下有期徒刑、拘役或科或併科一千
    元以下罰金。而原審審酌上訴人即被告不思以正當管道賺得
    錢財，竟以詐騙方式獲取，所為致被害人受有財產上重大損
    失，犯罪所生之危害非輕等一切情狀，依刑事訴訟法第449
    條第1項前段（原簡易判決漏載前段）、第454條第2項，刑
    法第339條第1項、第51條第5款、第41條第1項前段、刑法施
    行法第1條之1，判處上訴人即被告應執行有期徒刑6月，並
    諭知如易科罰金以新臺幣一千元折算1日其法律適用及量刑
    ，均屬妥適。
  (3)上訴人即被告於本件犯行發生後迄今，從未給予被害人任何
    賠償，於成立調解後，又無法依調解內容履行，實難認有何
    悔悟之心，其上訴請求予以緩刑等語，為無理由，應予駁回
    。
據上論斷，應依刑事訴訟法第455 條之1  第1  項、第3 項、第
368 條，判決如主文。
本案經檢察官乙○○到庭執行職務。
中    華    民    國    99    年    6     月    24    日
                     臺灣基隆地方法院刑事第三庭
                         審判長法  官  鄭景文
                               法  官  陳賢德
                               法  官  陳姵君
以上正本證明與原本無異。
本判決不得上訴。
中    華    民    國    99    年    6     月    24    日
                               書記官  彭筠凱
【附件】
臺灣基隆地方法院刑事簡易判決          99年度基簡字第32號
聲  請  人  臺灣基隆地方法院檢察署檢察官
被      告  丁○○  女  47歲（民國○○年○月○○日生）
                    身分證統一編號：Ｚ000000000號
                    住臺北縣深坑鄉○○路○段17號2樓之1
上列被告因詐欺案件，經檢察官聲請以簡易判決處刑（98年度偵
字第5221號），本院判決如下：
    主  文
丁○○意圖為自己不法之所有，以詐術使人將本人之物交付，處
有期徒刑月，如易科罰金，以新臺幣壹仟元折算壹日。又意圖
為自己不法之所有，以詐術使人將本人之物交付，處有期徒刑
月，如易科罰金，以新臺幣壹仟元折算壹日。又意圖為自己不法
之所有，以詐術使人將本人之物交付，處有期徒刑月，如易科
罰金，以新臺幣壹仟元折算壹日。應執行有期徒刑陸月，如易科
罰金，以新臺幣壹仟元折算壹日。
        事實及理由
一、本件犯罪事實及證據均引用檢察官聲請簡易判決處刑書之記
    載（如附件），但更正犯罪事實欄第7行中之「即美金2萬元
    」為「即美金1萬元」。
二、論罪與科刑：
    核被告所為，係犯刑法第339條第1項之詐欺取財罪。被告所
    犯3 次詐欺取財罪間，犯意各別，罪名互異，應分論併罰。
    審酌被告不思以正當管道賺得錢財，竟以詐騙方式獲取，所
    為致被害人受有財產上重大損失，犯罪所生之危害非輕，復
    斟酌被告犯罪之動機、目的、所受之剌激、手段、智識程度
    及犯罪後尚未與被害人達成民事和解，未賠償被害人損失等
    一切情狀，分別量處如主文所示之刑，並諭知易科罰金之折
    算標準，定其應執行刑，以示懲儆。
三、依刑事訴訟法第449條第1項、第454條第2項，刑法339條第1
    項、第41條第1項前段、第51條第5款，刑法施行法第1條之1
    ，逕以簡易判決處刑如主文。
四、如不服本判決，應於判決送達後10日內，向本院提出上訴書
    狀，上訴於本院合議庭。
中    華    民    國    99    年    1     月    20    日
                  基隆簡易庭法  官  王福康
以上正本證明與原本無異。
如不服本判決，應於判決送達後10日內，向本院提出上訴書狀，
敘述上訴理由，上訴於本院合議庭，並按他造當事人之人數附具
繕本。
中    華    民    國    99    年    1     月    20    日
                            書記官  彭淑芳
【附錄論罪法條】
刑法第339條第1項：
    意圖為自己或第三人不法之所有，以詐術使人將本人或第三
    人之物交付者，處5年以下有期徒刑、拘役或科或併科1千元
    以下罰金。
【附件】
臺灣基隆地方法院檢察署檢察官聲請簡易判決處刑書
                                      98年度偵字第5221號
    被      告  丁○○  女  47歲（民國○○年○月○○日生）
                        住臺北縣深坑鄉○○路○段17號2樓之
                        1
                        國民身分證統一編號：Ｚ000000000號
上列被告因詐欺案件，業經偵查終結，認為宜以簡易判決處刑，
茲將犯罪事實及證據並所犯法條分敘如下：
        犯罪事實
一、丁○○意圖為自己不法之所有，明知自己無償債能力，竟冒
    稱係台北榮民總醫院護理長及台北護理學院督導，於民國97
    年10月20日向丙○○表示其兄在美國，有內線消息，熟知美
    金交易匯差情形，如果在97年10月20日以美金匯率30.67 進
    場購買美金2 萬元，於同年11月25日以美金匯率32.58 出售
    後可獲利新臺幣（下同）1 萬9,100 元，建議丙○○馬上進
    場，丙○○不疑有他，遂於同日匯30萬6,700 元（即美金2
    萬元）至丁○○所有合作金庫銀行石牌分行帳號0000000000
    000 號帳戶，惟到期後，丁○○以他人向其借錢未還，反請
    求延期至同年12月30日償還；復於97年12月15日又以購買美
    金賺匯差之機會，向丙○○表示如於當日購買（美金匯率
    31.67 ），於98年1 月15日（33.4）美金匯率32出售，可獲
    利1 萬1,400 元，丙○○乃於同日匯款15萬5,600 元（美金
    5000元）至丁○○所有郵局00000000000000號帳戶，但丁○
    ○均未依約償還本息。同年4 月9 日以前開購買美金之收據
    遺失為由，向丙○○表示銀行要補繳保證金4 萬3,000 元，
    請丙○○匯款至其上開郵局帳戶，並表示將於同年4 月23日
    返還上開本息，丙○○乃分2 筆（即2 萬元、2 萬3,000 元
    ）存入丁○○上開郵局帳戶。惟98年4 月23日丁○○告知其
    已將上開款項投入其夫吳裕興擔任股東之振鎬公司賺取每月
    5,000 元之利息，經丙○○於98年暑假期間（98年8 月間某
    日）向振鎬公司詢問，該公司會計告知吳裕興僅係該公司員
    工而非股東，且該公司亦無收受上開款項，丙○○自此始知
    受騙。
二、案經丙○○告訴偵辦。
            證據並所犯法條
一、證據清單及待證事實：
┌──┬───────────┬─────────────┐
│編號│    證  據  名  稱    │      待  證  事  實      │
├──┼───────────┼─────────────┤
│ 1  │被告丁○○之供述      │全部犯罪事實。            │
│    │                      │                          │
├──┼───────────┼─────────────┤
│ 2  │證人即告訴人丙○○之證│全部之犯罪事實。          │
│    │述                    │                          │
├──┼───────────┼─────────────┤
│ 3  │郵政跨行匯款申請書及郵│告訴人2次匯款及2次存款給被│
│    │政國內匯款執據各1 紙及│告之事實。                │
│    │郵局存款明細2 紙      │                          │
└──┴───────────┴─────────────┘
二、所犯法條：核被告所為，係犯有刑法第339條第1項之詐欺取
    財罪嫌。其先後所犯詐欺之犯行間，犯意個別，行為互異，
    請分論併罰。
三、依刑事訴訟法第451條第1項聲請逕以簡易判決處刑。
    此  致
臺灣基隆地方法院基隆簡易庭
中    華    民    國    98    年    12    月    23    日
                              檢察官  甲  ○  ○
本件正本證明與原本無異
中    華    民    國    98    年    12    月    26    日
                              書記官  陳  亭  屹

司法院資訊處製作；財團法人民間司法改革基金會備份。
